臺灣板橋地方法院刑事判決　　　　　　　 94年度訴字第704號
公　訴　人　臺灣板橋地方法院檢察署檢察官
被　　　告　甲○○
上列被告因違反毒品危害防制條例案件，經檢察官提起公訴（93
年度核退毒偵字第439 號），被告於準備程序進行中就被訴事實
為有罪之陳述，本院合議庭裁定由受命法官獨任進行簡式審判程
序並判決如下：
    主  文
甲○○連續施用第一級毒品，處有期徒刑柒月；扣案之海洛因淨
重零點零公克沒收銷燬之，扣案之包裝袋壹個沒收之。
    事  實
一、甲○○前因施用毒品案件，經觀察、勒戒後，認有繼續施用
    毒品之傾向，再令入戒治處所施以強制戒治，嗣停止戒治交
    付保護管束，已於民國90年3 月22日期滿執行完畢，並由臺
    灣板橋地方法院檢察署檢察官於90年4 月24日以90年度戒毒
    偵字第296 號處分不起訴確定。詎甲○○不知悔改，基於施
    用第一級毒品海洛因之概括犯意，自93年11月中旬某日起至
    94年1 月14日下午1 時許止，在臺北縣三峽鎮○○路○ 段
    184 號3 樓住處，以將海洛因摻水置入醫療用注射針筒（未
    扣案）皮下注射之方法，連續多次施用海洛因。嗣於94年1
    月16日上午10時40分許，甲○○騎乘機車行經台北縣三峽鎮
    ○○路與信義街口，因見巡邏之警員，一時害怕將其所有、
    供己施用之海洛因1 包（淨重0.03公克，空包裝袋重0.18公
    克）丟棄地上，而為警查獲。
二、案經臺北縣政府警察局三峽分局報請臺灣板橋地方法院檢察
    署檢察官偵查起訴。
    理  由
一、按「除被告所犯為死刑、無期徒刑、最輕本刑為三年以上有
    期徒刑之罪或高等法院管轄第一審案件者外，於前條第一項
    程序進行中，被告先就被訴事實為有罪之陳述時，審判長得
    告知被告簡式審判程序之旨，並聽取當事人、代理人、辯護
    人及輔佐人之意見後，裁定進行簡式審判程序。」刑事訴訟
    法第273 條之1 第1 項定有明文。本件被告所犯毒品危害防
    制條例第10條第1 項之施用第一級毒品罪，非屬最輕本刑為
    三年以上有期徒刑之罪，且被告於本院94年5 月6 日準備程
    序進行中，已就被訴之事實為有罪之陳述，經審判長告知被
    告簡式審判程序之旨後，被告及公訴人均同意改依簡式審判
    程序審理，本院合議庭乃依上揭規定，裁定本件由受命法官
    獨任進行簡式審判程序，合先敘明。
二、上揭事實，迭據被告甲○○於警詢、檢察官偵查中及本院審
    理時自白不諱，且被告於94年1 月16日為警查獲後所採尿液
    經以氣相層析質譜儀法鑑定結果，呈鴉片類（嗎啡）陽性反
    應，有臺北縣政府警察局三峽分局查獲毒品危害防制條例案
    姓名對照表、臺灣檢驗科技股份有限公司濫用藥物尿液檢驗
    報告（編號CH/2005/20 216）各1 份附卷可稽（按施用海洛
    因後，係以嗎啡型態自尿液排出），又扣案之被告所有白粉
    1 包，經法務部調查局鑑定結果含海洛因成分，淨重0.03
    公克（空包裝重0.18公克），有該局94年2 月23日調科壹字
    第060009418 號鑑定通知書1 份附卷可憑，堪認被告確有上
    揭施用海洛因之犯行。再者，被告有事實欄所載曾因施用毒
    品經強制戒治完畢後，由檢察官處分不起訴確定之紀錄，亦
    有上開不起訴處分書、臺灣高等法院被告全國前案紀錄表各
    1 份在卷可考。綜上所述，本案事證明確，被告犯行洵堪認
    定。
三、按海洛因屬第一級毒品，毒品危害防制條例第2 條第2 項第
    1 款定有明文。被告前因施用毒品，經強制戒治後，嗣停止
    戒治交付保護管束，已於90年3 月22日期滿執行完畢，由檢
    察官為不起訴處分，5 年內再施用第一級毒品，核其所為係
    犯毒品危害防制條例第10條第1 項之施用第一級毒品罪；其
    持有海洛因之低度行為，為施用之高度行為所吸收，不另論
    罪；其先後多次施用海洛因之犯行，均時間緊接，方法相同
    ，觸犯構成要件相同之罪名，顯係基於概括之犯意為之，為
    連續犯，應依刑法第56條規定以一罪論並加重其刑。次按憲
    兵司令部80年3 月25日 (80) 鑑驗字第0999號函釋明「初次
    吸食或施打煙毒及麻醉藥品者，經人體代謝作用於八小時之
    內，即有約百分之八十之量排出，二十四小時之後，續有約
    剩餘量之百分之九十再排出，七十二小時之後仍有殘餘微量
    排出，吸食或施打者個人體質不同，其排出時間亦會有所差
    異，尤其成癮者（抗藥性強）其於吸食後一百二十小時內所
    採之尿液，配合較具公信力之儀器（如氣相質譜儀)， 仍可
    能被檢測出。．．．海洛因係由嗎啡經化學合成之半人工合
    成品，其藥（毒）性倍於嗎啡，其施打或吸食後經人體代謝
    作用而分解成藥（毒）性較低之嗎啡，而於尿液中被檢測出
    ，故吸食或施打海洛因或嗎啡在尿液中均以嗎啡型態被檢測
    出」之見解，堪認被告自白其最後施用海洛因之時間係94年
    1 月14日下午1 時許乙節，應堪採信；公訴意旨認被告最後
    施用海洛因之時間係94年1 月16日13時03分許採尿前回溯26
    小時內之某時止云云，容有未洽，惟公訴意旨認被告係基於
    概括犯意先後施用海洛因，屬連續犯，應以一罪論，自無庸
    另為無罪之諭知。爰審酌被告前因施用毒品經強制戒治後，
    仍不知戒除施用毒品之惡習，惟念其犯行係戕害自身，對社
    會治安危害非鉅，暨其犯罪之動機、目的、手段、施用毒品
    之期間、犯罪後坦承犯行、態度良好等一切情狀，量處如主
    文所示之刑。扣案之海洛因淨重0.03公克，係當場查獲之毒
    品，應依毒品危害防制條例第18條第1 項前段宣告沒收銷燬
    之；扣案包裝袋1 個，係被告所有、供包裝海洛因以防止受
    潮，且便於攜帶海洛因供己施用之物，併依刑法第38條第1
    項第2 款宣告沒收。
據上論斷，應依刑事訴訟法第273 條之1 第1 項、第299 條第1
項前段，毒品危害防制條例第10條第1 項、第18條第1 項前段，
刑法第11條前段、第56條、第38條第1 項第2 款，判決如主文。
本案經檢察官黃怡華提起公訴、由檢察官張慶林到庭執行職務。
中　　華　　民　　國　　94　　年　　5 　　月　　 9　　日
                  刑事第十二庭  法　官  樊  季  康
以上正本證明與原本無異
如不服本判決應於送達後10日內向本院提出上訴狀
                                書記官　馬  秀  芳
中　　華　　民　　國　　94　　年　　5 　　月　 　9  　日
附錄本案論罪科刑法條全文：
毒品危害防制條例第10條
施用第一級毒品者，處六月以上五年以下有期徒刑。
施用第二級毒品者，處三年以下有期徒刑。
